【裁判字號】    99,審易,2229
【裁判日期】    990617
【裁判案由】    竊盜
【裁判全文】
臺灣高雄地方法院刑事判決            99年度審易字第2229號
公  訴  人  臺灣高雄地方法院檢察署檢察官
被      告  甲○○
上列被告因竊盜案件，經檢察官提起公訴（99年度偵字第7054號
），被告就被訴事實為有罪之陳述，經本院告知簡式審判程序之
旨，並聽取被告與公訴人之意見後，本院裁定進行簡式審判程序
，判決如下：
    主  文
甲○○犯竊盜罪，處有期徒刑柒月；扣案之鑰匙壹支，沒收。又
共同犯竊盜罪，處有期徒刑肆月。又犯竊盜罪，處有期徒刑柒月
。應執行有期徒刑壹年參月；扣案之鑰匙壹支，沒收。
    事  實
一、甲○○前於民國93年間，因竊盜、搶奪案件，經臺灣板橋地
    方法院以93年度訴字第986 號判處有期徒刑6 月、1 年4 月
    ，應執行有期徒刑1 年8 月；又於94年間，因搶奪、詐欺案
    件，經臺灣臺南地方法院以95年度訴字第93號、94年度簡字
    第3012號，各判處有期徒刑2 年6 月、4 月確定，嗣經裁定
    減刑且定應執行刑為有期徒刑2 年7 月確定，兩案接續執行
    ，於97年7 月17日縮短刑期假釋出獄；因於假釋期間之98年
    間，再犯施用毒品、竊盜等案件，經本院以98年度訴字第17
    53號判處有期徒刑8 月、8 月、7 月、6 月、3 月，應執行
    有期徒刑2 年10月確定，而撤銷假釋，接續執行殘刑有期徒
    刑8 月23日，現尚未執行完畢。詎甲○○仍不知悔改，竟分
    別基於意圖為自己不法所有之犯意，為下列竊盜犯行：
    (一)甲○○於98年12月14日早上6 時許，騎乘友人林家慶竊得
      之車號PGY-319 號重型機車，至設於臺南市○○區○○路
      二段「好朋友海釣場」附近，見乙○○所有車號D3- 5319
      號自用小客車停放該處，無人看管，且車門未鎖，認有機
      可趁，以徒手開啟車門，並持其所有之鑰匙1 支，插入電
      門鎖鑰匙孔發動該自用小客車後，駛離現場，而竊得乙○○所有自用小客車一輛得逞。
    (二)甲○○於98年12月15日早上6 時許，駕駛其竊得之車號D3
      - 5319號自用小客車，搭載具有犯意聯絡之林家慶，至丁○○位於臺南市○○區○○路一段8 號住宅前，見丁○○
      所有之冷氣機2 台放置於住宅門口前，無人看管，遂與林
      家慶共同以徒手搬運之方式，竊取丁○○所有放置於住宅
      門口前之冷氣機2 台，得手後，將之放置其竊得車號D3-5
      319 號自用小客車上，載運至設於臺南市安南區○○○路之
      某流動攤販，以新臺幣1,300 元之價格，將其與林家慶共
      同竊得之丁○○所有冷氣機2 台，出售予該攤販，並於同
      日下午3 時許，將其竊得車號D3- 5319號自用小客車棄置
      於臺南市安南區○○○道附近。
    (三)甲○○於98年12月16日早上5 時許，在臺南市○○區○○
      路2 段115 巷3 號前，見丙○○所有車號DX-8598 號自用
      小客車，停放於該處，無人看管，認有機可趁，持其所有
      上開鑰匙1 支開啟車門，再以該鑰匙插入電門鎖鑰匙孔發
      動該自用小客車後，駛離現場，而竊得丙○○所有自用小
      客車得逞。得手後，甲○○於同日下午4 時許，駕駛其竊
      得之車號DX-8598 號自用小客車，搭載友人林家慶前往臺
      南市○○區○○路一段405 巷40弄315 號前空地，欲騎乘
      林家慶竊得而停放於該空地之車號PGY-319 號重型機車時
      ，為警當場查獲，並扣得甲○○所有而供其竊取車號
      D3-5319 號自用小客車、車號DX-8598 號自用小客車所用
      之鑰匙1 支，以及與本件3 次竊盜犯行無直接關連如附表
      所示之物，始獲上情。
二、案經臺南市警察局第三分局報告臺灣臺南地方法院檢察署呈
    請臺灣高等法院檢察署檢察長核轉臺灣高雄地方法院檢察官
    偵查起訴。
    理  由
一、本件被告甲○○所犯係死刑、無期徒刑、最輕本刑為3 年以
    上有期徒刑以外之罪，其於準備程序中就被訴事實為有罪之
    陳述，經法官告知簡式審判程序之旨，並聽取公訴人及被告
    之意見後，本院依刑事訴訟法第273 條之1 第1 項之規定，
    裁定進行簡式審判程序。
二、訊據被告對於上揭時、地，先後3 次竊盜之犯罪事實，均坦
    承不諱，核與證人即車號D3-5319 號自用小客車車主乙○○
    、失竊冷氣機所有人丁○○、車號DX-8598 號自用小客車車
    主丙○○、車號PGY- 319號重型機車車主戊○○證述情節相
    符，並有查獲照片14張、監視錄影翻拍照片4 張、臺南市警
    察局車輛協尋電腦輸入單3 紙、臺南市警察局車輛尋獲輸入
    單3 紙、贓物認領保管單2 紙，復有被告所有而供竊盜自用
    小客車所用之鑰匙1 支扣案可憑，本案事證明確，被告先後
    3 次竊盜犯行，均堪認定，應予依法論科。
三、核被告所為，均係犯刑法第320 條第1 項之竊盜罪。被告甲○○就竊取丁○○所有冷氣機2 台之犯行，與林家慶之間，
    具有犯意聯絡與行為分擔，應論以共同正犯。被告所犯上開
    3 次竊盜罪，犯意各別，應予分論併罰。本院審酌被告前有
    多次施用毒品、竊盜案件，經法院判刑紀錄，此有臺灣高等
    法院被告前案紀錄表1 份在卷可佐，雖不構成累犯，但顯示
    被告素行非佳，而被告正值壯年，不思以正當方法賺取財物
    ，竟貪圖小利一再行竊，破壞他人對財產權之支配，危害社
    會治安，惟念及被告始終坦承犯行，堪認具有悔意，被告犯
    罪手段和平，竊取財物之價值，除冷氣機2 台價值非鉅外，
    其竊取之車號號D3-5319 號、DX-8598 號自用小客車兩輛，
    具有相當價值，而被告竊取前述兩輛自用小客車部分，因警
    即時查獲或尋回，而發還被害人乙○○、丙○○，未擴大乙○○、丙○○之財產損失，其竊取冷氣機2 台部分，業經被
    告轉賣牟利，迄今仍未與被害人丁○○成立和解等一切情狀
    ，分別量處如主文所示之刑，且定應執行刑如主文所示。扣
    案之鑰匙1 支，係被告所有，且係供被告竊盜前述兩輛自用
    小客車犯罪所用之物，此據被告供承在卷，爰依刑法第38條
    第1 項第2 款之規定，併予宣告沒收。至於另扣案如附表所
    示之物，被告否認附表編號2 至編號4 所示之物品為其所有
    ，而客觀上復無任何證據顯示附表所示之物，與本件3 次竊
    盜犯行，具有直接關連，依法自均不得宣告沒收，附此敘明
    。
據上論斷，應依刑事訴訟法第273 條之1 第1 項、第299 條第1
項前段，刑法第28條、第320 條第1 項、第38條第1 項第2 款、
第51條第5 款，刑法施行法第1 條之1 ，判決如主文。
本案經檢察官杜妍慧到庭執行職務。
中    華    民    國    99    年    6     月    17    日
                  刑事第十庭  法  官  高增泓
以上正本證明與原本無異。
如不服本判決，應於判決送達後10日內，向本院提出上訴狀。
中    華    民    國    99    年    6     月    17    日
                              書記官  王淑娟
附錄本案論罪科刑法條全文：
刑法第320條
意圖為自己或第三人不法之所有，而竊取他人之動產者，為竊盜
罪，處5 年以下有期徒刑、拘役或5 百元以下罰金。
意圖為自己或第三人不法之利益，而竊佔他人之不動產者，依前
項之規定處斷。
前二項之未遂犯罰之。
附表：
   ┌──┬───────────┬────────┐
   │編號│物品名稱              │數量            │
   ├──┼───────────┼────────┤
   │ 1  │咖啡色背包            │1 個            │
   ├──┼───────────┼────────┤
   │ 2  │油壓剪                │1 支            │
   ├──┼───────────┼────────┤
   │ 3  │老虎鉗                │1 支            │
   ├──┼───────────┼────────┤
   │ 4  │斜口剪刀              │1 支            │
   ├──┼───────────┼────────┤
   │ 5  │XERER廠牌手機         │1 支            │
   ├──┼───────────┼────────┤
   │ 6  │皮爾卡登廠牌手機（門號│1 支            │
   │    │：0000000000號）      │                │
   ├──┼───────────┼────────┤
   │ 7  │LENOVO廠牌手機        │1 支            │
   ├──┼───────────┼────────┤
   │ 8  │MOTO廠牌手機          │1 支            │
   ├──┼───────────┼────────┤
   │ 9  │小筆記本              │1 本            │
   └──┴───────────┴────────┘

司法院資訊處製作；財團法人民間司法改革基金會備份。
